臺灣高等法院臺中分院刑事判決
110年度上易字第429號
上  訴  人  
即  被  告  梁茂成
選任辯護人  蔡得謙律師
            蔡奕平律師
上列上訴人即被告因竊盜案件，不服臺灣苗栗地方法院109年度
易字第285號中華民國110年2月24日第一審判決(起訴案號：臺灣
苗栗地方檢察署108年度偵字第1471號)，提起上訴，本院判決如
下：
    主  文
上訴駁回。
    犯罪事實
一、梁茂成意圖為自己不法之所有，基於竊盜之犯意，於民國
　　106年12月21日13時許，在苗栗縣○○鎮○○路000號「順發3C量
    販店」內(下稱順發竹南店)，徒手將店內1樓貨架上，裝有
    如附表所示電腦記憶體(下稱系爭記憶體)2個之塑膠防盜盒
    取下後，攜至店內2樓小家電商品陳列區，以不詳方式將該
    防盜盒之防盜磁扣取下，竊取其內之系爭記憶體1個得手，
    再將其內僅餘系爭記憶體1個之防盜盒復原後，掛回店內1樓
    貨架上並離開該店。嗣因時任順發竹南店店長之施○○察覺系
    爭記憶體失竊，經調閱監視器錄影畫面並報警追查後，始循
    線查悉上情。
二、案經施○○訴由苗栗縣警察局竹南分局報告臺灣苗栗地方檢
    察署檢察官偵查起訴。
    理    由
一、證據能力部分：
　㈠刑事訴訟法第159條第1項規定：「被告以外之人於審判外之
    言詞或書面陳述，除法律有規定者外，不得作為證據。」本
    案證人施○○於警詢時之陳述、證人朱○○於檢察官偵訊時未經
    具結之陳述，均為審判外之陳述而屬傳聞證據，且經上訴人
    即被告梁茂成(下稱被告)及辯護人於本院審理時爭執其證據
    能力(本院卷第207至208頁)，又無其他傳聞法則例外之情形
    ，應不具證據能力。　
  ㈡關於順發竹南店內監視器錄影畫面翻拍檔案光碟、監視器錄
    影畫面擷取圖片及原審法院勘驗筆錄之證據能力：
　　被告及辯護人於原審及本院審理中均指稱：承辦本案之警員
    范○○所提出之順發竹南店內監視器錄影畫面翻拍檔案光碟(
    置於偵卷證物袋內，光碟正面載有「順發3C 6個檔案」等文
    字，下稱本案光碟)，內含之監視器錄影畫面翻拍檔案業經
    順發竹南店員工加以後製、變造，已非原始之監視器錄影內
    容，故本案光碟無證據能力，且自本案光碟所擷取之圖片、
    原審法院勘驗本案光碟內容所製作之勘驗筆錄，亦均無證據
    能力等語。惟查：
  ⒈本案光碟所儲存之監視器錄影畫面翻拍檔案，確與原始之監
    視器錄影檔案畫面內容完全相同，並未經他人加以後製、變
    造：
    ⑴依證人范○○於原審審理中證稱：本案我在接到順發竹南店
      的員工報案後，有去該店做現場勘查，並調閱店內的監視
      器錄影畫面。當時我是在店內1樓收銀台處的螢幕觀看監
      視器錄影畫面，並用隨身碟拷貝監視器錄影檔案，但當我
      返回派出所檢視隨身碟內所儲存之監視器錄影檔案時，才
      發現我所拷貝的錄影檔案大小有異而未拷貝成功。之後我
      再度前往順發竹南店調閱監視器錄影畫面，這次是該店的
      員工將監視器系統介面開啟後，由我自行操作系統，再用
      我的手機拍攝電腦螢幕據以翻拍該監視器錄影畫面，並將
      手機所翻拍之錄影檔案燒錄成光碟後呈給地檢署。我用手
      機所翻拍的監視器錄影畫面，和我第一次前往順發竹南店
      時所檢視的錄影畫面相同，且我未曾將翻拍之錄影檔案後
      製、變造等語(原審卷第253至260頁)。堪認本案光碟內所
      儲存之監視器錄影畫面翻拍檔案，係范○○試圖以隨身碟拷
      貝監視器錄影原始檔案失敗後，另以手機攝影功能翻拍電
      腦螢幕中所播放之監視器原始錄影畫面所取得。
    ⑵被告於原審審理中自承與范○○互不相識，雙方之間未有任
      何仇恨過節或金錢糾紛等語(原審卷第278頁)，可見范○○
      並無任何變造證據以構陷被告之動機。再者，范○○既係自
      行操作順發竹南店內之監視器系統介面，並手持己有之手
      機，據以翻拍電腦螢幕中所播放之原始監視器錄影內容，
      再將該手機內之翻拍攝影檔案燒錄成光碟後提呈地檢署，
      而未曾由順發竹南店之員工經手介入翻拍過程，且因范○○
      所翻拍之監視器錄影內容，復與其初次調閱監視器錄影畫
      面時所見之錄影內容完全相同，在在足認范○○提供給地檢
      署之監視器錄影畫面翻拍檔案，確與原始之監視器錄影檔
      案內容一致，並未經他人加以後製、變造。
  ⒉被告及辯護人雖於原審指稱：范○○所翻拍之監視器錄影內容
    ，其上未有時間之浮水印，且畫面有忽然加速之情況，因認
    該錄影內容業遭後製、變造等語，然查：
    ⑴順發竹南店內原始之監視器錄影畫面上本無時間之浮水印
      ：
      ①依證人范○○於原審審理中證稱：每一個監視器在播放時
        ，不一定影片中都會有時間的浮水印，所以影片上有沒
        有顯示時間不是我能控制的。我只能將所調取的檔案提
        供給檢察官，因此即便檢察官在偵查過程中，曾指示我
        補正具有時間的完整錄影光碟，我還是只能提供沒有時
        間浮水印的翻拍錄影檔案給他，因為我手上就只有這一
        份檔案等語（原審卷第266至268頁)。足見范○○所翻拍
        之監視器錄影畫面中，之所以未有時間浮水印呈現其上
        ，乃係因監視器原始畫面本身即未顯示時間浮水印之故
        ，自無從要求范○○必得提出帶有時間浮水印之監視器錄
        影畫面檔案，或據此推論該翻拍之監視器錄影畫面檔案
        已遭後製或變造。
      ②辯護人於原審審理中雖質疑：該監視器原始錄影畫面若
        無時間浮水印，則順發竹南店員工及承辦警員，何以知
        悉被告係在106年12月21日13時許進入店內。惟因范○○
        於原審審理中已證述：不一樣的監視器系統會有不一樣
        的播放時間選取方式，有的系統可以選擇開始播放與結
        束播放的時間，有的系統只能選取開始播放的時點。而
        順發竹南店內的監視器系統實際操作介面是屬於哪一種
        ，我已經沒有印象，但我在調取監視器錄影畫面時，至
        少還是可以設定開始播放的時點等語(原審卷第271至27
        2頁)。足認范○○在操作順發竹南店內之監視器系統介面
        時，至少亦得在該系統上設定所欲調閱時段之起點，據
        以知悉監視器錄影畫面攝得被告之時點為何，自無辯護
        人所指何以得知監視器錄影時點之疑慮。
    ⑵順發竹南店內之監視器採動態位移偵測錄影，才會使影片
      內之人物動作，看起來有斷斷續續或加速之情況：
　　  依證人范○○於原審審理中證稱：順發竹南店內的監視器比
      較特殊，是採動態攝影方式測錄，也就是有移動的狀態之
      下，監視器會去抓那個畫面，所以影像畫面看起來才會有
      加速的狀況產生，並不是我後製或加工而使影片內容加速
      。我之前在新竹市辦案的時候也有看過這種監視器，那時
      候我也有問店家為什麼畫面會加速，店家告訴我是因為動
      態攝影等語(原審卷第255至260頁)，可見順發竹南店內之
      監視器，係採動態位移偵測之方式加以錄影，且此種監視
      器錄影模式並非順發竹南店所獨有。又因動態位移偵測之
      錄影方式，係僅追蹤移動或動態之物體加以攝錄，而非如
      習見之監視器般持續錄影不斷，故其畫面中之人物動作，
      才會時有斷斷續續或加速之情況，自難據此斷定該監視器
      錄影翻拍檔案已遭他人後製、變造。
  ⒊被告及辯護人雖辯稱：范○○所翻拍之監視器錄影檔案中，在
    檔案名稱「5-18秒」之檔案內，可見防盜盒內之物品傾斜卻
    不傾倒，且畫面內有一黑色物體穿透被告手臂而與物理法則
    相違，因認該影片業遭後製、變造等語，惟查：
    ⑴被告所持防盜盒暨系爭記憶體位於防盜盒內之傾斜角度均
      不大，本無必定傾倒之理：
　　　於本案光碟所儲存之檔案名稱「5-18秒」之錄影檔案中，
      雖可見被告手持內含系爭記憶體1個之塑膠防盜盒時，該
      防盜盒有略微傾斜(見偵卷第43頁上方之錄影畫面擷取圖
      片)，然因該防盜盒暨系爭記憶體位於防盜盒內之傾斜角
      度甚小，本無必定傾倒之理，辯護人執此指摘范○○所翻拍
      之監視器錄影檔案業經後製、變造等語，經核無可憑採。
    ⑵被告及辯護人所指之「黑色物體」，應係橘色商品陳列指
      示牌之邊緣，因拍攝角度所生之「黑影」，並無任何「物
      體穿透被告手臂而與物理法則相違」之情況：
      ①觀諸卷附監視器錄影畫面擷取圖片(原審卷第167至177頁
        )，可見順發竹南店內2樓往小家電商品區拍攝之監視器
        ，受限於拍攝角度及監視器之設置位置，致其所攝畫面
        之左上半部，均攝向其上書寫「檯燈燈具09循環扇吸塵
        器」之橘色商品陳列指示牌。而觀其中編號附圖一之監
        視器錄影畫面擷取圖片(原審卷第167頁)，復可見在被
        告尚未走到圖片中之第一層架位置時，在第二層架上方
        已清晰可見因檯面與牆面交界處所生之一道黑影，暨前
        述巨大橘色商品陳列指示牌右下角邊緣處之另一道黑影
        。再觀其中編號附圖五之監視器錄影畫面擷取圖片(原
        審卷第175頁)，雖可在該圖片中看見被告左手臂之左側
        橫亙有一道黑影(非紅圈處)，然如比對前述附圖一之畫
        面內容，即可知悉該道於附圖五之畫面中所橫亙之黑影
        ，實係原先附圖一中橘色商品陳列指示牌右下角邊緣處
        之同一道黑影，並僅因被告斯時所站位置，其左手臂依
        監視器所攝錄之角度觀之，該道黑影恰好會擋住被告左
        手臂之部分範圍，方使被告及辯護人誤會被告之左手臂
        於影片中，遭黑色物體貫穿而與物理法則相違，此觀附
        圖五之圖片中，被告之臉部與肩膀均遭該橘色商品陳列
        指示牌遮擋自明。從而，被告及辯護人此部分辯解即與
        實情不符，亦無可採。
      ②至於被告及辯護人所稱「黑色物體」，倘係指前揭附圖
        五中經原審法院以紅圈標註之部分，則參照附圖二至六
        所示內容(原審卷第169至177頁)，可見該紅圈所標註之
        黑色物體，本係置於附圖一所示之第二層架上，故其於
        畫面中遭較靠近監視器之被告之身體或手臂遮擋，因而
        僅露出部分黑色片段於外自與常情相符，核無被告及辯
        護人所指黑色物體浮於空中而違反物理法則之情況。
  ⒋原審法院將范○○所提出之本案光碟，囑託法務部調查局鑑定
    該錄影翻拍檔案是否經合成或變造後，法務部調查局固以10
    9年8月20日調科伍字第10903289520號函覆：經檢視送鑑光
    碟內待鑑檔案「5-18秒.MOV」，係以手持錄影裝置翻拍監視
    器錄影畫面，其影像壓縮格式、幀幅數等參數可能與原始影
    像不同，且翻拍影像畫面模糊、失真，歉難鑑定等語(原審
    卷第133頁)。惟因法務部調查局上開回函內容，僅表明范○○
    所提出之監視器錄影翻拍檔案，與監視器錄影原始檔案間之
    影像壓縮格式及幀幅數等參數非同，因而無從鑑定該檔案是
    否業經合成、變造，並非謂該監視器錄影翻拍檔案確已遭他
    人變造或後製，故依法務部調查局此一回函，尚無從為對被
    告有利之認定，附此敘明。
  ⒌綜上，警員范○○提供給地檢署之監視器錄影翻拍檔案，其內
    容確與原始之監視器錄影檔案完全相同，並未經他人加以後
    製、變造。本案光碟既係警員依法定程序合法取得之非供述
    證據，而無證據證明該光碟有何須依刑事訴訟法第158條之4
    規定排除證據能力之情況，則卷附本案光碟，以及自該光碟
    錄影檔案中所擷取之各該監視器錄影畫面擷取圖片，暨原審
    法院勘驗本案光碟所製作之勘驗筆錄及附圖，依法自均具有
    證據能力。
　㈢本案其餘供述及非供述證據，取證程序未見違法情事，業經
    檢察官同意作為證據使用，被告及辯護人則不爭執該部分證
    據能力，本院於審理期日並已踐行提示及告以要旨之程序，
    應認該等證據均具有證據能力。　
二、認定犯罪事實所憑之證據及理由：
　　被告固坦承卷附監視器錄影畫面擷取圖片中，所攝得在順發
    竹南店內拿取防盜盒之人，確為被告本人無誤，但否認有竊
    盜之犯行，其與辯護人均辯稱：被告於106年12月21日進入
    順發竹南店內僅有拿取內裝固態硬碟之防盜盒，並未拿取內
    裝系爭記憶體之防盜盒，且卷附監視器錄影畫面擷取圖片中
    ，防盜盒內之物體雖然看起來只有1個，但也可能是因另1物
    體在防盜盒經晃動後，重疊於畫面中所示物體後方所致，又
    順發竹南店並未提供案發當日貨物清點庫存紀錄供比對，以
    釐清系爭記憶體有無短少之事實，請求向該店調取等語。經
    查：
  ㈠依證人范○○於原審審理中證稱：「(審判長問：本案檢察官起
    訴的案件是你承辦的嗎？)對，是我承辦的」、「(審判長問
    ：請你說明一下當初是如何接獲報案，承辦犯案的整個內容
    ？)先是接到『順發3C量販店』的店員來報案，他說架上的記
    憶體有不見，後來他有調閱監視器，他懷疑是被告偷的，後
    來沿路調店內的監視器，就是被告他有把盒子帶上二樓的一
    個角落，之後在那邊，過了一點點時間之後，他離開之後，
    然後手上拿了那個盒子，原本裡面上階梯的時候，監視器畫
    面拍到是盒內有兩個物品，他離開之後剩一個物品，他之後
    就把東西放回去了，他之後就離開，店員去清點貨架上的商
    品，發現說有短少，所以才來跟我們報案」等語(原審卷第2
    54頁)，足見告訴人即時任順發竹南店店長之施○○確有就店
    內系爭記憶體1個失竊之事實，向警方報案。又本院依被告
    及辯護人聲請，向順發竹南店調取該店於106年12月21日之
    貨物清點庫存紀錄，經順發竹南店檢送該店於106年12月25
    初盤及複盤之盤點一覽表到院(本院卷第153、155頁)，依該
    盤點一覽表記載，該店店內系爭記憶體之「庫存量」經初盤
    及複盤結果均應有2個，但經實際盤點結果，系爭記憶體之
    「初盤盤點量」及「複盤盤點量」均只有1個，足見系爭記
    憶體確實短少1個，而與警員范○○所述受理順發竹南店報案
    之內容相符。被告及辯護人雖指摘該盤點一覽表並非於被告
    被訴行竊當日即106年12月21日製作，且該盤點一覽表中尚
    有其他商品之盤點量與庫存量不同，可見盤點不確實云云；
    然本院認為衡諸常情，順發竹南店未必每日皆會針對店內所
    有商品逐一盤點及紀錄，該店所檢送106年12月25日初盤及
    複盤之盤點一覽表，其盤點日期距離被告被訴行竊日即106
    年12月21日僅有4日，應係該店於發現系爭記憶體失竊後之
    最近1次盤點，其盤點結果應可作為店內確有遺失系爭記憶
    體1個之證明(至於該店遺失之系爭記憶體1個，係於盤點前
    何時、遭何人、以何方式取走，本院認定理由詳見後述)，
    又該店其他商品於該次盤點時是否亦有短少情形，與本案起
    訴事實無關，更無從以該盤點一覽表中尚有其他商品之盤點
    量與庫存量不同，即認該次盤點有何不確實之處。
　㈡經原審法院勘驗卷附本案光碟後，勘驗結果如附件所示，此
    有原審法院勘驗筆錄1份及附圖6張在卷可憑(原審卷第155至
    158、167至177頁)。被告除承認有於106年12月21日進入順
    發竹南店、原審法院勘驗光碟畫面中出現之人為被告本人外
    ，並承認警方於偵查中所提出之監視器錄影畫面擷取圖片中
    ，所攝得在順發竹南店內拿取內有物品之防盜盒之人，確為
    被告本人無誤(原審卷第69頁、本院卷第215頁)。另依證人
    范○○於原審審理中證稱：順發竹南店內1、2樓之平面簡圖，
    是我按照監視器錄影當下，該店商品之擺設位置所製作等語
    (原審卷第260至261頁)。經比對監視器錄影畫面擷取圖片及
    順發竹南店內1樓之平面簡圖(偵卷第43、79頁)，可見被告
    於106年12月21日確係自順發竹南店內之記憶體陳列區拿取
    內有物品之防盜盒，由此足認被告所拿取之防盜盒，其內所
    裝物品應是如附表所示之系爭記憶體，而非被告及辯護人所
    稱之固態硬碟。是以，被告及辯護人辯稱被告在順發竹南店
    內僅拿取內裝固態硬碟之防盜盒，並未拿取內裝系爭記憶體
    之防盜盒云云，無可信為真實。
  ㈢依附件所示原審法院勘驗結果可知，被告手持內裝系爭記憶
    體之防盜盒，走至店內2樓小家電商品陳列區，於該處背對
    監視器並站立在層架前之際，其手部有持續在層架上或層架
    前進行動作，並不時轉頭觀察身體後方有何動靜，堪認其自
    1樓拿取該防盜盒，暨其特地走至店內2樓小家電商品陳列區
    後之所作所為，實與一般顧客大相逕庭而甚啟人疑竇。又被
    告雙手在小家電商品陳列區之層架前或層架上進行動作時，
    自監視器畫面中清楚可見原未置放物品且遭被告身體遮擋視
    線之層架處(附圖二)，在被告轉身朝左後方觀看而未遮蔽視
    線時，曾出現一深色物品置於其上(附圖三至五)，之後當被
    告伸手拿取並再次朝左後方觀看時，該深色物品隨即消失於
    畫面中(附圖六)，被告更於其後立刻做出以手將物品放入口
    袋內之動作，參以警方所提監視器錄影畫面擷取圖片（偵卷
    第41至45頁）顯示，被告確有於上開時點，在順發竹南店內
    拿取內裝系爭記憶體2個之防盜盒，其後被告將該防盜盒放
    回陳列架上時，該防盜盒內之系爭記憶體僅餘1個，被告放
    回架上後即行離去等情，堪認被告如前述在小家電商品陳列
    區層架前所為之動作，應係以不詳方式將防盜盒之防盜磁扣
    取下後，將內含之系爭記憶體1條取出，並將之藏放於衣物
    內而竊取得手，再以不詳方式將防盜盒之磁扣復原，最終步
    行走回店內1樓記憶體陳列區將防盜盒掛回後離開該店。
  ㈣被告及辯護人雖辯稱：被告所持防盜盒內之2個物品，有可能
    因被告行走時晃動或拍攝時光線、角度等問題，而造成看似
    只有1個之錯覺云云。然經原審法院勘驗卷附本案光碟後，
    已清楚可見在被告拿取防盜盒離開小家電商品陳列區之層架
    ，並朝商品陳列通道移動而欲離去該店2樓之際，不論從何
    一角度加以觀察，被告手中所持之防盜盒內確僅餘系爭記憶
    體1個，而未有如被告及辯護人所稱系爭記憶體2個重疊於防
    盜盒內之情況。佐以警方所提監視器錄影畫面擷取圖片（偵
    卷第41頁上方、43頁上方）亦顯示，從被告及其所持防盜盒
    之正面拍攝結果，清楚可見防盜盒內所裝物品原為2個，嗣
    於被告將防盜盒放回陳列架上時僅餘1個，並無因拍攝時光
    線或角度不佳而呈現晦暗不明、無法辨識防盜盒內物品數量
    之情形。再者，被告自該店1樓拿取內裝系爭記憶體2個之防
    盜盒後，尚有持該防盜盒在店內1樓四處走動，再繼續自樓
    梯步行上到該店2樓，並在甫上到2樓之際經監視器攝得該防
    盜盒內存有2個記憶體。而若被告自1樓持續走動並步行樓梯
    上至2樓之過程中，系爭記憶體均未因步行或上樓之晃動，
    因而重疊於該防盜盒內者，實難想像該等記憶體會恰好於被
    告在小家電商品陳列區前有可疑舉動後，僅因被告在店內2
    樓平緩步行之走動，即生晃動而忽然完全重疊於防盜盒中。
    故被告及辯護人此部分所辯亦不足採。
  ㈤辯護人雖另辯稱被告手持之防盜盒經警測量結果(偵卷第85頁
    上方照片)，寬度充足而可供系爭記憶體重疊於內等語；但
    系爭記憶體業經本院認定並未重疊於被告手持之防盜盒內，
    理由如前不另贅述。況依警員范○○於職務報告內所為說明(
    偵卷第77頁)可知，辯護人所稱經警測量之防盜盒，與被告
    當日所持之防盜盒僅係類似而非同一，亦即范○○於職務報告
    後所附之測量結果，乃係就「類似」之防盜盒所為之測量，
    而非針對被告當時所拿取之防盜盒所為之測量，則該測量結
    果自難供本院還原案發經過，而無可作為對被告有利之認定
    依據。
  ㈥綜上，本案事證明確，被告犯行堪以認定，應依法論科。
三、論罪科刑及駁回上訴之理由：
  ㈠按行為後法律有變更者，適用行為時之法律。但行為後之法
    律有利於行為人者，適用最有利於行為人之法律。刑法第2
    條第1項定有明文。被告行為後，刑法第320條於108年5月29
    日修正公布，於108年5月31日生效，修正前刑法第320條第1
    項規定：「意圖為自己或第三人不法之所有，而竊取他人之
    動產者，為竊盜罪，處5年以下有期徒刑、拘役或5百元以下
    罰金。」(其罰金數額依刑法施行法第1條之1第2項前段規定
    提高為30倍，即新臺幣<下同>1萬5千元。)修正後則規定：
    「意圖為自己或第三人不法之所有，而竊取他人之動產者，
    為竊盜罪，處5年以下有期徒刑、拘役或50萬元以下罰金。
    」亦即修正後刑法第320條第1項將罰金刑上限由1萬5千元提
    高為50萬元，經比較新、舊法律，修正後之刑法第320條第1
    項規定，較不利於行為人，依刑法第2條第1項前段規定，應
    適用被告行為時即修正前之刑法320條第1項規定。故核被告
    所為，係犯修正前刑法第320條第1項之竊盜罪。
  ㈡原審以被告竊盜犯行事證明確，審酌被告具有工作能力，卻
    不思以正當途徑獲取財物，反基於一時貪念，在順發竹南店
    內以不詳方式將防盜磁扣取下後，徒手竊取價值5888元之系
    爭記憶體1個(見偵卷第47頁估價單)，所為實屬不該，被告
    於偵訊及審理中均否認犯行，且迄今猶未與順發竹南店達成
    和解並賠償所受損害，難認犯後態度良好，惟念被告並無前
    科，有臺灣高等法院被告前案紀錄表存卷可查，堪認素行非
    差，兼衡其於原審審理中自陳具碩士學位，現在家中工作，
    家中無人需其扶養(原審卷第281頁)，暨順發竹南店新任店
    長朱○○向原審法院表達之刑度意見(原審卷第33頁)等一切情
    狀，量處有期徒刑5月，並諭知以1千元折算1日之易科罰金
    折算標準，且就沒收部分敘明：被告所竊得如附表所示之系
    爭記憶體1個，為其犯罪所得，雖未據扣案，惟為貫徹任何
    人均不能保有犯罪所得之立法原則，仍應依刑法第38條之1
    第1項前段、第3項規定宣告沒收，並於不能沒收或不宜執行
    沒收時，追徵其價額。
　㈢原審判決對認定被告犯罪之事實已詳為調查審酌，並說明所
    憑之證據及理由，經核認事用法俱無違誤，量刑亦屬妥適。
    被告上訴意旨執詞否認犯行，所為辯解並無可採，業據本院
    說明如前，其上訴為無理由，應予駁回。
據上論斷，應依刑事訴訟法第368條，判決如主文。
本案經檢察官林宜賢提起公訴，檢察官謝耀德到庭執行職務。
中　　華　　民　　國　　110 　年　　9 　　月　　29　　日
                  刑事第八庭  審判長法  官  林清鈞
                                    法  官  簡婉倫
                                    法  官  黃小琴
以上正本證明與原本無異。
不得上訴。
                                    書記官  李宜珊
　　　　　　　　　　　　　　　　　　
中　　華　　民　　國　　110 　年　　9 　　月　　29　　日
附表：
物品名稱  廠    牌  規           格 數量  價  值 電腦記憶體 金士頓牌  DDR0 0000 00G   HyperX Predator 1個  新臺幣  5888元 

附件(原審法院勘驗結果)：
◎監視器錄影共6段，於被害店家內直接調閱錄影檔後播放並側錄
  之。側錄影像檔共6個，檔名依序為「1-18秒」、「2-32秒」
  、「3-09秒」、「4-06秒」、「5-18秒」、「6-31秒」。下以
  原審法院影音播放器之時間軸為據依序勘驗，另因側錄影像檔
  有側錄時店家內之背景音，並非監視器錄影之收音，故以靜音
  模式進行。店家內部各區名稱則參酌偵卷第79、81頁之簡圖。
一、「1-18秒」
監視器畫面為店家一樓結帳櫃台上方攝往大門處及大門右側記憶
體商品陳列區。2秒時可見被告身著深色長袖衣褲、右側肩揹淺
色肩揹包於門口右側商品架觀看商品。14秒時被告蹲下伸出左手
拿取陳列區底部商品後站起，再往左側移動數步後再次蹲下（16
秒時監視器錄影結束）。
二、「2-32秒」
監視器畫面為店家一樓筆電陳列區後方攝往液晶電視陳列區與記
憶體陳列區之轉角處。畫面0秒初始可見被告接續上段影片仍蹲
於記憶體陳列區左側觀看商品。8秒時被告伸出右手拿取陳列區
底部商品後站起，商品交持左手，右手提整肩揹包背帶後沿液晶
電視陳列區前通道往左移動，13秒時離開畫面。
三、「3-09秒」
監視器畫面為店家一樓結帳櫃台上方攝往家電、冰箱及隨身碟陳
列區與通往店家二樓樓梯處。2秒時被告自畫面右側通道步入，
走至家電與隨身碟陳列區間通道往冰箱陳列區移動，隨即折返後
走向通往店家二樓之樓梯上樓，5秒時離開畫面（7秒時監視器錄
影結束）。
四、「4-06秒」
監視器畫面為店家二樓攝往樓梯口處。2秒時可見被告走上二樓
，左手持透明盒狀物（內裝2樣商品），往小家電陳列區及商品
架處移動，3秒時離開畫面（4、5秒間監視器錄影結束）。
五、「5-18秒」（於被告靠近小家電陳列區第二層架時以影格進
    退方式播放）
監視器畫面為店家二樓攝往近端二處商品架及遠端小家電陳列區
之轉角處（右側商品架下稱A商品架，左側商品架下稱B商品架）
。0至1秒間被告步行至A商品架右側通道再走向小家電陳列區轉
角處後，於小家電陳列區轉角處前停留。1至3秒間，被告靠近該
處前，可見由下向上算起之第二層架角落處並無商品，而下方之
第一層架上商品箱堆疊呈左右相反之「L」型，相反L之直角處並
無物品（如附圖一）。3至6秒間，被告於該處停留時，雙手放於
身前，身體晃動未靜止，期間右手持續有在動作，眼睛大多看向
第二層架無商品之處，偶爾往左後方觀看，觀看數次。6至7秒間
，被告雙手伸入第二層架上，並於向左後方觀望時可見第二層架
上無物品處左側出現一深色物品（對照可見附圖二至四）。9至1
0秒間，可見層架上再次出現深色物品，置放位置略靠中間與前
次靠左側處不同，後於被告往右方擺動身體似伸手拿取並向左後
方觀看時，可見該深色物品有被移動之跡象，隨即消失於第二次
置放處（如附圖五至六）。10至12秒時，被告持續面向第二層架
無商品處，後被告身體轉面向右側時，可見第二層架上已無深色
物品，被告左手有2次呈屈起狀後再放伸直跡象（似將物品放入
口袋）。13秒時，被告略移動至右側，可見第一層架商品箱相反
L直角處有一透明盒狀物。14至16秒間，被告靠近第二層架，右
手拿起第一層架上開透明盒狀物（可見其內僅有一商品）後，往
A、B商品架間通道移動，期間不論自何角度觀看，均可見該透明
盒狀物內僅有一商品。17秒時被告離開畫面（隨即監視器錄影結
束）。
六、「6-31秒」
監視器畫面為店家一樓結帳櫃台上方攝往大門處及大門右側記憶
體商品陳列區（與第一段之監視器相同拍攝位置）。14至20秒時
，可見被告左手持一透明盒狀物，走至記憶體陳列區，蹲下將手
持之透明盒狀物掛回陳列區後，站起觀看商品處。21秒時，被告
向店家大門移動，25秒時離開畫面。